臺灣臺中地方法院刑事判決
110年度交簡上字第173號
上  訴  人  
即  被  告  林哲群


上列上訴人即被告因過失傷害案件，不服本院中華民國110年4月
30日110年度交簡字第231號第一審刑事簡易判決（起訴案號：臺
灣臺中地方檢察署109年度偵字第30235號），提起上訴，本院管
轄之第二審合議庭判決如下：
    主      文
上訴駁回。
甲○○緩刑貳年。
    事實及理由
一、本案經本院審理結果，認第一審簡易判決之認事用法及量刑
    均無不當，應予維持，除增列證據「被告於本院準備程序時
    所為之自白（見本院簡上卷第31頁）」、「交易明細（見本
    院簡上卷第33-34頁）」、「本院公務電話紀錄（見本院簡
    上卷第35頁）」外，其餘均引用第一審刑事簡易判決書之犯
    罪事實、證據及理由（如附件）。
二、上訴人即被告之上訴意旨略以：我業與告訴人丙○○達成調解
    ，金額為新臺幣（下同）15萬元，之前因為疫情未能依照調
    解結果履行，我今天已向朋友借款將所有約定之賠償金額清
    償完畢，請求從輕量刑，並給予緩刑之宣告等語。
三、按被告經合法傳喚，無正當理由不到庭者，得不待其陳述逕
    行判決，刑事訴訟法第371條定有明文，依同法第455條之1
    第3項規定，於刑事簡易判決上訴時亦準用之。查被告於本
    院民國110年9月15日之審理程序未到庭，然審理程序之傳票
    因未獲會晤被告本人、亦無受領文書之同居人或受僱人，而
    於110年8月26日寄存於被告住所地轄區內之臺中市政府警察
    局第六分局西屯派出所，有本院送達證書1份在卷可稽（見
    本院簡上卷第39頁），依法已生合法送達之效力，卷內復無
    證據證明被告有何不能到庭之理由，應認被告經合法傳喚而
    於審判期日無正當理由未到庭，依前開說明，本院自得不待
    其陳述，由檢察官一造辯論而為判決。
四、經查：
  ㈠刑之量定，係實體法上賦予法院得為自由裁量之事項， 倘其
    未有逾越法律所規定之範圍或濫用其權限，即不得任意指摘
    為違法而為上訴之理由；在同一犯罪事實與情節，如別無其
    他加重或減輕之原因，下級審量定之刑，亦無過重或失輕之
    不當情形，上級審法院對下級審之職權行使，原則上應予尊
    重（最高法院75年台上字第7033號判例、85年度台上字第24
    46號判決意旨可資參照）。原判決認被告過失傷害犯行事證
    明確，且合於自首之減刑事由，援引刑法第284 條前段、刑
    法第62條前段規定，並審酌被告除本案外並無其他前案科刑
    紀錄，素行尚佳，被告本案之過失程度、告訴人所受傷害造
    成身心痛苦、被告已和告訴人達成調解及給付情況、犯罪後
    態度、被告自陳之教育程度、職業、家庭經濟生活狀況等一
    切情狀，量處拘役55日，並諭知易科罰金之折算標準，經核
    原審業已詳細審酌刑法第57條所列各款事由及一切情狀，量
    刑無逾越法定範圍之違法或顯然過重或失輕之不當，亦未有
    逾越比例原則及平等原則之瑕疵可指，是被告上訴請求從輕
    量刑實無理由，應予駁回。
  ㈡又查被告前未曾因故意犯罪受有期徒刑以上刑之宣告，有被
    告之臺灣高等法院被告前案紀錄表1 份可資憑考，本院考量
    被告係一時疏忽，因過失駕駛行為致告訴人受傷，犯後於本
    院準備程序時俱坦承犯行不諱，並於原審審理時與告訴人調
    解成立，現已依調解內容賠償告訴人損失共15萬元完畢等情
    ，有調解結果報告書、本院調解程序筆錄、訊問筆錄及交易
    明細、本院公務電話紀錄各1份在卷可佐（見本院交易卷第4
    1頁、第45-48頁、第59頁；本院簡上卷第33-34頁、第35頁
    ），告訴人亦表示對於給予被告緩刑宣告沒有意見等語（見
    本院簡上卷第35頁），堪認被告犯後已盡力彌補犯罪所生損
    害，確有悔悟之心，足見其經此偵審程序及科刑宣告，當能
    知所警惕，信無再犯之虞。本院綜合上情，認原審所宣告之
    刑以暫不執行為適當，爰依刑法第74條第1項第1款宣告緩刑
    2年，以勵自新。
據上論斷，應依刑事訴訟法第455條之1第1項、第3項、第368 條
、第371條、第373 條，刑法第74條第1項第1款，判決如主文。 
本案經檢察官楊仕正提起公訴，檢察官乙○○到庭執行職務。
中　　華　　民　　國　　110 　年　　9 　　月　　29　　日
                  刑事第七庭  審判長法  官  尚安雅
　　　　　　　　　                  法  官  林忠澤
　　　　　　　　　                  法  官  王怡蓁
                                   
以上正本證明與原本無異。
本件不得上訴。 
                                    書記官  黃雅青
中　　華　　民　　國　　110 　年　　9 　　月　　29　　日

【附件】
               臺灣臺中地方法院刑事簡易判決　　　　
                                    110年度交簡字第231號
公　訴　人　臺灣臺中地方檢察署檢察官
被　　　告　甲○○
上列被告因過失傷害案件，經檢察官提起公訴（109年度偵字第
30235號），因被告自白犯罪，本院認為宜以簡易判決處刑（原
案號：109年度交易字第2160號），不經通常訴訟程序，逕以簡
易判決處刑如下：
    主    文
甲○○犯過失傷害罪，處拘役伍拾伍日，如易科罰金，以新臺幣
壹仟元折算壹日。
    犯罪事實及理由
一、甲○○於民國108年12月26日晚上，騎乘車牌號碼000-000號普
    通重型機車搭載賴蔚芯，沿臺中市西屯區逢甲路往青海路方
    向行駛，嗣於同日晚上21時3分許（起訴書誤載為22時31分
    ，業經公訴檢察官當庭更正），行經臺中市西屯區逢甲路與
    逢甲路253巷交岔路口停等後，本應注意起駛前應顯示方向
    燈，注意前後左右有無障礙或車輛行人，並應讓行進中之車
    輛行人優先通行，而依當時情形，並無不能注意之情事，仍
    竟疏未注意及此，貿然起步欲沿逢甲路253巷方向行駛，適
    丙○○騎乘車牌號碼000-0000號普通重型型機車，沿臺中市西
    屯區逢甲路往青海路方向駛至該交岔路口，甲○○騎乘之前開
    普通重型機車左側車身與丙○○騎乘之前揭普通重型機車右側
    車身發生碰撞，致丙○○受有上肢挫傷、牙齒（斷裂）之開放
    性傷口、下肢挫傷及臉、頭皮、頸之挫傷，眼除外等傷害。
二、案經丙○○訴由臺中市政府警察局第六分局報告臺灣臺中地方
    檢察署檢察官偵查起訴。
三、證據
（一）被告甲○○於警詢、偵查之供述，及於本院準備程序之自白
      （見偵卷第23頁至第25頁、第123頁至第125頁，本院109
      年度交易字第2160號卷，下稱交易卷，第37頁至第40頁）
      。
（二）證人即告訴人丙○○、證人賴蔚芯於警詢、偵查中之證述（
      見到第27頁至第34頁、第97頁至第99頁）
（三）警員職務報告、丙○○之臺中榮民總醫院診斷證明書、臺中
      市政府警察局道路交通事故初步分析研判表、道路交通事
      故談話紀錄表、道路交通事故現場圖、道路交通事故調查
      報告表㈠、㈡、臺中市政府警察局、現場照片、車輛詳細資
      料報表、證號查詢機車駕駛人結果、路口監視器畫面擷取
      照片6張、臺中市政府警察局第六分局109年11月2日中市
      警六分偵字第1090146336號函附路口監視器畫面擷取照片
      2張（見偵卷第21頁、第39頁、第43頁至第53頁、第57頁
      至第67頁、第75頁至第81頁、第115頁至第119頁、第127
      頁至第129頁）。
（四）從而，被告自白，核與事實相符，本案事證明確，被告上
      開犯行堪以認定，應依法論罪科刑。
四、核被告所為，係犯刑法第284條前段之過失傷害罪。另被告
    於本件車禍肇事後，在其犯罪未被有偵查犯罪權限之公務員
    發覺前，主動向處理車禍事故之員警坦承其為肇事人，並願
    接受裁判，有臺中市政府警察局道路交通事故肇事人自首情
    形紀錄表1紙附卷可佐（見偵卷第69頁），被告係對於本件
    未發覺之罪自首而受裁判，應依刑法第62條前段規定減輕其
    刑。
五、爰審酌：（一）被告於本案發生前，素行尚佳，有臺灣高等
    法院被告前案紀錄表可查；（二）被告過失程度，及告訴人
    丙○○受有前述傷害，身心均受有相當程度之痛苦；（三）被
    告坦承犯行；本案經移付調解後，與告訴人以新臺幣（下同
    ）15萬元，分期給付，而成立調解，然被告並未遵期履行，
    故告訴人並未具狀撤回告訴，有本院調解事件報告書、調解
    程序筆錄、本院公務電話紀錄可參（見交易卷第41頁至第48
    頁、第51頁至第59頁），被告未能全數賠償告訴人所受損害
    之犯後態度；（四）被告自陳專科畢業，從事服務業，月薪
    約4萬元，有未成年子女，要扶養父母（見交易卷第40頁）
    等一切情狀，量處如主文所示之刑，並諭知易科罰金之折算
    標準，以示懲儆。
六、依刑事訴訟法第449條第2項、第3項，刑法第284條前段、刑
    法第62條前段、第41條第1項前段，刑法施行法第1條之1，
    逕以簡易判決處刑如主文。
七、如不服本判決，得於收受判決書送達後20日內，以書狀敘述
    理由（須附繕本），經本庭向本院管轄第二審之合議庭提起
    上訴。
本案經檢察官楊仕正提起公訴，檢察官藍獻榮到庭執行職務。
中    華    民    國   110    年    4     月    30    日
                刑事第十四庭  法  官  張美眉